# 请教陈老师，煤矿因整改被要求整改期间，只有维护性生产成本如何核算？

提问人：wuyanjun123 时间：2019-04-29 14:17:42
陈老师，被审计单位是煤矿企业，本年发生安全事故被要求整改，只进行维护性生产，产量远低于正常生产产量（正常产量一般在 1 万吨，整改期间只有 2000 吨），因产量大幅度降低，导致每吨成本大幅度增加。
请教陈老师，以下三种处理方式哪种更合理或有其他更合理的处理方法？企业采用第三种，这种处理是否可以采用？
1 、就按照实际产量分摊成本，按照实际销售结转成本。这样会导致毛利异常。
2 、按照以前期间平均成本作为整改期间产量成本，剩余的成本作为停产损失，相当于把因整改导致产量下降视为停产处理。
3 、企业现在处理方式：考虑到集团业绩考核，将整改期间的成本挂账存货，在以后期间逐步结转消化，分散到整年。这样对考核影响较小，同时也不会导致毛利率异常。
谢谢老师！

回答人：chenyiwei
企业目前实际采用的第三种做法是不恰当的，应采用你说的第二种。参考：《瑞华研究 2010 ～ 2016 汇编》之 “问题 1-5-2（生产不饱和期固定费用分摊的问题）”。

提问人：木头 woods 时间：2019-04-30 10:03:21
陈版请教一下，这种情况为什么不冲减专项储备

回答人：chenyiwei
不属于财企 [2012]16号文规定的安全生产费用列支范围。